臺灣高等法院臺中分院刑事判決　　　　　　　　　　九十四年度上易字第五四四號
　　上　訴　人
　　即　被　告　乙○○
　　輔　佐　人
　　即被告之父　丙○○
右上訴人因恐嚇取財等案件，不服台灣苗栗地方法院中華民國九十四年三月二十五日
第一審判決（九十三年度易字第四四八號，起訴案號：台灣苗栗地方法院檢察署九十
二年度偵字第二一五九號），提起上訴，本院判決如左：
      主  文
上訴駁回。
乙○○緩刑貳年。
      事實及理由
一、本案經本院審理結果，認第一審判決關於上訴人即被告乙○○部分認事用法及量
    刑均無不當，應予維持，並引用第一審判決書關於被告乙○○部分記載之事實、
    證據及理由（如附件）。
二、上訴人即被告乙○○在本院未提出其他有利之證據及辯解，雖仍辯稱：同案被告
    張為勛將鴿子放在伊住處後面鐵籠之事，伊並不知道，某日下班回家時發現鐵籠
    裡面多了幾隻鴿子，伊心裡想偷鴿子的人是張為勛，所以就去找他，張為勛叫伊
    不要管，隔天早上伊起來後那些鴿子就不見了，第二次伊又發現伊之鐵籠裡面又
    多了幾隻鴿子，伊想再去找張為勛，他也會和上次說法一樣，就沒去找他，第二
    天早上起來鴿子就不見了，伊並非情願讓張為勛寄放鴿子云云；輔佐人於本院審
    理時亦陳述稱：張為勛他們將鴿子放在伊住家鐵籠裡，伊子乙○○並不知情，後
    來乙○○去問張為勛他們為何要這樣做，張為勛他們說這事你不要管，張為勛是
    地方無賴，伊子也不知道要如何處理，何以這樣就認乙○○犯罪云云。惟查：證
    人曾彥凱於偵查時供稱其至乙○○住處放鴿子時，乙○○在場，且同意伊寄放等
    語明確；而被告於偵查中亦陳稱其與曾彥凱並無仇恨，於警詢時且稱其與曾彥凱
    是認識約一年多之朋友，張為勛是認識約四、五年之朋友等語。則若非被告同意
    寄放，證人曾彥凱當不致如此供述；且被告於原審準備程序及審理時亦曾多次表
    示對檢察官起訴事實沒意見或均實在，其對本案認罪等語；參以被告若係在不知
    情之情況下遭張為勛、曾彥凱等人將所竊得之鴿子放置在其住處後面鐵籠內，理
    應將鐵籠加鎖以為防範，而得自保，然被告並未如此之為，亦與常理不合。在在
    俱徵被告所辯，僅係事後卸責之詞，輔佐人所陳亦係護子心切所為迴護被告之詞
    ，均無可採信。被告之上訴無理由，應予駁回。
三、又被告前未曾受有期徒刑以上刑之宣告，有台灣高等法院被告前案紀錄表在卷可
    稽，其因一時失慮，偶罹刑典，事後雖未能坦認犯行，惟其年輕識淺，交友不慎
    致受拖累，且衡之被告犯罪情節尚輕，目前又在台灣信德玻璃公司工作，業據其
    陳明在卷，而被告於審理程序檢察官論告後，亦表示「我承認他有寄藏鴿子在我
    家，請庭上輕判，本案發生之後我也很後悔」等語，本院認經此偵審程序並刑之
    宣告後，被告應知警惕而無再犯之虞，因認暫不執行其刑為當，予以宣告緩刑，
    用啟自新。
據上論斷，應依刑事訴訟法第三百七十三條、第三百六十八條，刑法第七十四條第一
款，判決如主文。
本案經檢察官甲○○到庭執行職務。
中      華      民      國        九十四        年    六    月    九    日
                                   臺灣高等法院臺中分院刑事第四庭
                                         審判長法  官  洪  耀  宗
                           法　官  陳  欣  安
                                               法　官  江  德  千
右正本證明與原本無異。
不得上訴。
                                               書記官  吳　麗　琴
中     華     民     國     九十四     年      六      月      十       日
　                                                            　　　　　ａ
